【裁判字號】    97,救,18
【裁判日期】    970926
【裁判案由】    訴訟救助
【裁判全文】
高雄高等行政法院裁定
                                        97年度救字第18號
聲  請  人  甲○○
上列聲請人因本院91年度救字第1號、96年度救再字第2號及96年
度救字第17號訴訟救助事件，聲請訴訟救助，本院裁定如下：
    主  文
本件移送最高行政法院。
    理  由
一、按訴訟之全部或一部，法院認為無管轄權者，依原告聲請或
    依職權以裁定移送於其管轄法院，行政訴訟法第18條準用民
    事訴訟法第28條第1項定有明文。次按「聲請訴訟救助，應
    向受訴行政法院為之。」是訴訟已繫屬於最高行政法院者，
    應向最高行政法院為之（陳計男先生著，行政訴訟法釋論，
    第325頁參照）。
二、經查，聲請人前因違反道路交通管理處罰條例事件向本院聲
    請訴訟救助，經本院以91年度救字第1號裁定以其不合訴訟
    救助之要件駁回其聲請，聲請人不服，提起抗告，復經最高
    行政法院以92年度裁字第1638號裁定駁回其抗告確定。而上
    開最高行政法院之裁定，因聲請人自民國92年11月15日至95
    年11月14日止接受台灣高等法院高雄分院判處之監護處分之
    故，迨至96年10月19日始送達聲請人，聲請人以最高行政法
    院92年度裁字第1638號裁定及本院91年度救字第1號裁定具
    有行政訴訟法第273條第1項第13款之再審事由，向本院聲請
    再審，經本院認聲請人所提各該證物，與行政訴訟法第273
    條第1項第13款之規定不合，於96年11月26日以96年度救再
    字第2號裁定駁回其再審之聲請。聲請人不服本院該裁定，
    提起抗告並聲請訴訟救助（96年度救字第17號），嗣經本院
    就其聲請訴訟救助部分於96年12月31日以依其主張及提出之
    證據，經核顯無勝訴之望，而裁定駁回其聲請。聲請人又不
    服該裁定（96年度救字第17號），提起抗告，復經最高行政
    法院以97年度裁字第1729號裁定駁回其抗告確定在案。另聲
    請人不服本院前揭96年11月26日96年度救再字第2號駁回再
    審聲請之裁定而提起抗告部分，本院已於97年5月13日將該
    事件卷宗函送最高行政法院，現繫屬最高行政法院並由該法
    院審理中等情，此有本院及最高行政法院前揭裁定、本院97
    年9月22日書記官辦案進行作業查詢單及本院書記官於97年9
    月15日報告單附卷可稽，應堪認定。茲聲請人向無管轄權之
    本院聲請訴訟救助，顯係違誤，爰依職權移送於有管轄權之
    最高行政法院。
三、依行政訴訟法第18條、民事訴訟法第28條第1項，裁定如主
    文。
中    華    民    國    97    年     9     月   26    日
            高雄高等行政法院第三庭
                      審判長法  官   邱 政 強
                            法  官   李 協 明
                            法  官   詹 日 賢
以上正本係照原本作成。
如不服本裁定，應於裁定送達後10日內以書狀敘明理由，經本院
向最高行政法院提出抗告（須按對造人數附具繕本）。
中    華    民    國    97    年     9     月   26    日
                            書記官   宋 鑠 瑾


司法院資訊處製作；財團法人民間司法改革基金會備份。
